臺灣高等法院高雄分院刑事判決　　　　　94年度上易字第79號
上　訴　人　臺灣高雄地方法院檢察署檢察官
被　　　告　丙○○
上列上訴人因被告竊盜案件，不服臺灣高雄地方法院93年度易字
第1215號中華民國93年12月31日第一審判決（起訴案號：臺灣高
雄地方法院檢察署93年度偵字第11926 號），提起上訴，本院判
決如下：
    主  文
原判決撤銷。
丙○○竊盜，累犯，處有期徒刑參月，如易科罰金以參佰元折算
壹日。
    事  實
一、丙○○前因施用毒品案件經台灣高雄地方法院於民國（下同
    ）89年9 月16日以89年度鳳簡字第574 號判決科處有期徒刑
    4 月確定，於90年5 月31日易科罰金執行完畢，詎仍不知安
    份守矩，復意圖為自己不法之所有，於93年5 月21日某時許
    ，在高雄縣大寮鄉○○路3 號騎樓處，以不詳之手法，竊取
    甲○○所有車牌號碼HFB-325 號重型機車1 輛（價值新台幣
    5 千元），得手後供自己騎乘使用，嗣於同年5 月23日晚間
    10時30分許，丙○○騎乘上開竊得之機車行經高雄縣大寮鄉
    ○○村○○路82巷64號前摔倒，經消防局救護車送醫，為據
    報到場處理之警員查獲而得知上情。
二、案經高雄縣政府警察局林園分局移送台灣高雄地方法院檢察
    署檢察官偵查起訴。
    理  由
一、訊據被告丙○○矢口否認有上開竊盜之犯行，辯稱：當天伊
    騎乘自己所有WDS-430 號機車由高雄縣大寮鄉○○○路要去
    找友人陳俊偉，經過「俊城遊藝場」時，機車剛好沒有油，
    適在遊藝場門口碰到綽號「小黑」，才順便向「小黑」借機
    車，「小黑」不肯，才由「小黑」騎乘機車載伊要去加油站
    加油，途中不慎摔倒受傷，被送醫治療才被警方循線查獲，
    機車不是伊偷的，當時亦非其所騎乘，是由「小黑」騎的，
    機車是「小黑」偷的云云。
二、然查：
  (一)被告於檢察官偵查中供稱：「我是自己跌倒送醫後警察查出
    我騎的機車是贓車」、「我要去前加油」、「機車是向『
    小黑』借來的」等語（見偵查卷第8 頁）；於原審法院亦供
    稱：「當天借來騎就被查獲」等語（見原審93年度簡字第38
    51號卷第16頁），均一再供稱系爭機車係其所騎乘，乃事後
    又辯稱其未騎乘甲○○所有上開HFB-325 號機車，該機車係
    「小黑」騎乘云云，顯係飾卸之詞，不足採信。
  (二)系爭HFB-325 號重型機車係甲○○所有，於93年5 月21日在
    高雄縣大寮鄉○○路3 號騎樓失竊之事實，業據甲○○之弟
    乙○○於警訊中陳述明確。甲○○上開所證雖屬審判外之陳
    述，惟被告及檢察官均同意作為證據，依刑事訴訟法第159
    條之5 第1 項規定，自有證據能力，得採為認定機車失竊之
    證據。
  (三)雖被告辯稱機車係綽號「小黑」所竊取云云。惟被告不知綽
    號「小黑」之姓名、年籍住居所，亦不知其所在，此經自承
    在卷。本院自無從調查，自難僅憑被告片面之辯解，遽認被
    告上開所持之辯解可資信憑。證人歐金池於原審法院審理中
    雖亦證稱：「（問：丙○○有無說是男的或女的？）說是女
    的叫救護車」等語，亦係聽自被告之片面之詞，亦不足以證
    明系爭機車係綽號「小黑」所交付或騎乘。系爭機車既係被
    告所騎乘，如果不是被告所竊取，交付機車者與被告間必然
    有相當之認識，則交待機車來源顯係輕而易舉之事，乃被告
    自警訊迄於本院審理時均無法交待機車之來源，系爭機車係
    被告所竊取應無疑義，被告否認行竊，應係避重就輕，委無
    可採。
  (四)綜上所述，被告前開所辯，係屬卸責之詞，不足採信，其竊
    盜犯行應堪認定。
三、核被告所為，係犯刑法第320 條第1 項之竊盜罪。被告前因
    施用毒品案件經台灣高雄地方法院於89年9 月16日以89年度
    鳳簡字第574 號判決科處有期徒刑4 月確定，於90年5 月31
    日易科罰金執行完畢之事實，有前科資料表在卷可憑，其於
    有期徒刑執行完畢後5 年以內再犯本件有期徒刑以上竊盜罪
    ，為累犯，應依刑法第47條之規定加重其刑。
四、原審以所犯竊盜罪不能證明，諭知被告無罪，尚有未洽，檢
    察官執此聲明上訴，指摘原判決不當，為有理由，應由本院
    將原判決撤銷改判。審酌被告犯後仍否認犯行，機車已經被
    害人領回，所受損害尚非重大，教育程度為高職畢業等一切
    情狀，量處有期徒刑3 月，如易科罰金以300 元折算1 日。
據上論結，應依刑事訴訟法第369 條第1 項前段、第364 條、第
299 條第1 項前段，刑法第320 條第1 項、第41條第1 項、第47
條，罰金罰鍰提高標準條例第1 條前段、第2 條，判決如主文。
本案經檢察官陳建年到庭執行職務。
中    華    民    國    94    年    3     月    31    日
                  刑事第四庭    審判長法  官 蕭權閔
                                      法  官 陳吉雄
                                      法  官 李嘉興
以上正本證明與原本無異。
本判決不得上訴。
中    華    民    國    94    年    3     月    31    日
                                      書記官 劉博文
附錄本件判決論罪科刑法條：
刑法第320條
意圖為自己或第三人不法之所有，而竊取他人之動產者，為竊盜
罪，處5年以下有期徒刑、拘役或500元以下罰金。
